{
  "lessonId": "verbs",
  "nameEn": "Verb Conjugation",
  "nameRu": "–°–ø—Ä—è–∂–µ–Ω–∏–µ –≥–ª–∞–≥–æ–ª–æ–≤",
  "icon": "üèÉ",
  "sections": [
    {
      "sectionId": "present-1st-conjugation",
      "title": "Present Tense ‚Äî 1st Conjugation (I —Å–ø—Ä—è–∂–µ–Ω–∏–µ)",
      "explanation": "First conjugation verbs typically have infinitives ending in -–∞—Ç—å, -—è—Ç—å, -–µ—Ç—å, or -–æ–≤–∞—Ç—å. In the present tense, they use the endings: -—é/-—É, -–µ—à—å, -–µ—Ç, -–µ–º, -–µ—Ç–µ, -—é—Ç/-—É—Ç. For example: —á–∏—Ç–∞—Ç—å (to read) ‚Äî —è —á–∏—Ç–∞—é, —Ç—ã —á–∏—Ç–∞–µ—à—å, –æ–Ω —á–∏—Ç–∞–µ—Ç, –º—ã —á–∏—Ç–∞–µ–º, –≤—ã —á–∏—Ç–∞–µ—Ç–µ, –æ–Ω–∏ —á–∏—Ç–∞—é—Ç.",
      "examples": [
        { "ru": "–Ø —á–∏—Ç–∞—é –∫–Ω–∏–≥—É.", "en": "I am reading a book.", "highlight": "—á–∏—Ç–∞—é" },
        { "ru": "–¢—ã —Ä–∞–±–æ—Ç–∞–µ—à—å –≤ –æ—Ñ–∏—Å–µ.", "en": "You work in an office.", "highlight": "—Ä–∞–±–æ—Ç–∞–µ—à—å" },
        { "ru": "–û–Ω–∏ –∑–Ω–∞—é—Ç –ø—Ä–∞–≤–¥—É.", "en": "They know the truth.", "highlight": "–∑–Ω–∞—é—Ç" }
      ],
      "exercises": [
        {
          "type": "multiple-choice",
          "prompt": "Choose the correct form: '–ú—ã ___ –º—É–∑—ã–∫—É.' (—Å–ª—É—à–∞—Ç—å - to listen)",
          "options": ["—Å–ª—É—à–∞–µ–º", "—Å–ª—É—à–∞–∏–º", "—Å–ª—É—à–∞—é—Ç"],
          "correctIndex": 0,
          "explanation": "'–ú—ã' (we) takes the ending -–µ–º for 1st conjugation verbs: —Å–ª—É—à–∞–µ–º."
        },
        {
          "type": "fill-blank",
          "prompt": "–û–Ω–∞ ___ –ø–æ-—Ä—É—Å—Å–∫–∏. (–ø–æ–Ω–∏–º–∞—Ç—å - to understand)",
          "acceptedAnswers": ["–ø–æ–Ω–∏–º–∞–µ—Ç"],
          "hint": "Third person singular of 1st conjugation: -–µ—Ç"
        }
      ]
    },
    {
      "sectionId": "present-2nd-conjugation",
      "title": "Present Tense ‚Äî 2nd Conjugation (II —Å–ø—Ä—è–∂–µ–Ω–∏–µ)",
      "explanation": "Second conjugation verbs typically have infinitives ending in -–∏—Ç—å (with some exceptions). In the present tense, they use the endings: -—é/-—É, -–∏—à—å, -–∏—Ç, -–∏–º, -–∏—Ç–µ, -—è—Ç/-–∞—Ç. For example: –≥–æ–≤–æ—Ä–∏—Ç—å (to speak) ‚Äî —è –≥–æ–≤–æ—Ä—é, —Ç—ã –≥–æ–≤–æ—Ä–∏—à—å, –æ–Ω –≥–æ–≤–æ—Ä–∏—Ç, –º—ã –≥–æ–≤–æ—Ä–∏–º, –≤—ã –≥–æ–≤–æ—Ä–∏—Ç–µ, –æ–Ω–∏ –≥–æ–≤–æ—Ä—è—Ç.",
      "examples": [
        { "ru": "–Ø –≥–æ–≤–æ—Ä—é –ø–æ-—Ä—É—Å—Å–∫–∏.", "en": "I speak Russian.", "highlight": "–≥–æ–≤–æ—Ä—é" },
        { "ru": "–¢—ã –ª—é–±–∏—à—å –∫–æ—Ñ–µ.", "en": "You like coffee.", "highlight": "–ª—é–±–∏—à—å" },
        { "ru": "–û–Ω–∏ —Å–º–æ—Ç—Ä—è—Ç —Ñ–∏–ª—å–º.", "en": "They are watching a movie.", "highlight": "—Å–º–æ—Ç—Ä—è—Ç" }
      ],
      "exercises": [
        {
          "type": "multiple-choice",
          "prompt": "Choose the correct form: '–í—ã ___ –ø–æ —Ç–µ–ª–µ—Ñ–æ–Ω—É.' (–≥–æ–≤–æ—Ä–∏—Ç—å - to speak)",
          "options": ["–≥–æ–≤–æ—Ä–µ—Ç–µ", "–≥–æ–≤–æ—Ä–∏—Ç–µ", "–≥–æ–≤–æ—Ä—è—Ç"],
          "correctIndex": 1,
          "explanation": "'–í—ã' takes the ending -–∏—Ç–µ for 2nd conjugation verbs: –≥–æ–≤–æ—Ä–∏—Ç–µ."
        },
        {
          "type": "fill-blank",
          "prompt": "–ú—ã ___ –≤ –ø–∞—Ä–∫–µ. (—Ö–æ–¥–∏—Ç—å - to walk/go)",
          "acceptedAnswers": ["—Ö–æ–¥–∏–º"],
          "hint": "First person plural of 2nd conjugation: -–∏–º"
        }
      ]
    },
    {
      "sectionId": "past-tense",
      "title": "Past Tense (–ü—Ä–æ—à–µ–¥—à–µ–µ –≤—Ä–µ–º—è)",
      "explanation": "The past tense in Russian is formed by removing -—Ç—å from the infinitive and adding: -–ª (masculine), -–ª–∞ (feminine), -–ª–æ (neuter), -–ª–∏ (plural). The past tense agrees with the gender and number of the subject, not the person. For example: —á–∏—Ç–∞—Ç—å ‚Äî –æ–Ω —á–∏—Ç–∞–ª, –æ–Ω–∞ —á–∏—Ç–∞–ª–∞, –æ–Ω–æ —á–∏—Ç–∞–ª–æ, –æ–Ω–∏ —á–∏—Ç–∞–ª–∏.",
      "examples": [
        { "ru": "–û–Ω —á–∏—Ç–∞–ª –≥–∞–∑–µ—Ç—É.", "en": "He was reading a newspaper.", "highlight": "—á–∏—Ç–∞–ª" },
        { "ru": "–û–Ω–∞ —Ä–∞–±–æ—Ç–∞–ª–∞ –≤—á–µ—Ä–∞.", "en": "She worked yesterday.", "highlight": "—Ä–∞–±–æ—Ç–∞–ª–∞" },
        { "ru": "–î–µ—Ç–∏ –∏–≥—Ä–∞–ª–∏ –≤ —Å–∞–¥—É.", "en": "The children played in the garden.", "highlight": "–∏–≥—Ä–∞–ª–∏" }
      ],
      "exercises": [
        {
          "type": "multiple-choice",
          "prompt": "Choose the correct past tense form: '–ú–∞–º–∞ ___ –æ–±–µ–¥.' (–≥–æ—Ç–æ–≤–∏—Ç—å - to cook)",
          "options": ["–≥–æ—Ç–æ–≤–∏–ª", "–≥–æ—Ç–æ–≤–∏–ª–∞", "–≥–æ—Ç–æ–≤–∏–ª–æ"],
          "correctIndex": 1,
          "explanation": "'–ú–∞–º–∞' is feminine, so we use the feminine ending -–ª–∞: –≥–æ—Ç–æ–≤–∏–ª–∞."
        },
        {
          "type": "fill-blank",
          "prompt": "–ú—ã ___ –≤ –∫–∏–Ω–æ –≤—á–µ—Ä–∞. (—Ö–æ–¥–∏—Ç—å - to go)",
          "acceptedAnswers": ["—Ö–æ–¥–∏–ª–∏"],
          "hint": "Plural past tense ending is -–ª–∏"
        }
      ]
    },
    {
      "sectionId": "future-tense",
      "title": "Future Tense (–ë—É–¥—É—â–µ–µ –≤—Ä–µ–º—è)",
      "explanation": "There are two ways to form the future tense. For imperfective verbs, use the future of '–±—ã—Ç—å' (–±—É–¥—É, –±—É–¥–µ—à—å, –±—É–¥–µ—Ç, –±—É–¥–µ–º, –±—É–¥–µ—Ç–µ, –±—É–¥—É—Ç) + infinitive. For perfective verbs, conjugate them like the present tense. For example: —è –±—É–¥—É —á–∏—Ç–∞—Ç—å (I will read, imperfective) vs. —è –ø—Ä–æ—á–∏—Ç–∞—é (I will read/finish reading, perfective).",
      "examples": [
        { "ru": "–Ø –±—É–¥—É —É—á–∏—Ç—å —Ä—É—Å—Å–∫–∏–π.", "en": "I will study Russian.", "highlight": "–±—É–¥—É —É—á–∏—Ç—å" },
        { "ru": "–û–Ω–∞ –Ω–∞–ø–∏—à–µ—Ç –ø–∏—Å—å–º–æ.", "en": "She will write a letter.", "highlight": "–Ω–∞–ø–∏—à–µ—Ç" },
        { "ru": "–ú—ã –±—É–¥–µ–º –∂–¥–∞—Ç—å.", "en": "We will wait.", "highlight": "–±—É–¥–µ–º –∂–¥–∞—Ç—å" }
      ],
      "exercises": [
        {
          "type": "multiple-choice",
          "prompt": "Choose the correct imperfective future: '–û–Ω–∏ ___ —Ä–∞–±–æ—Ç–∞—Ç—å –∑–∞–≤—Ç—Ä–∞.'",
          "options": ["–±—É–¥—É—Ç", "–±—É–¥–µ—Ç", "–±—É–¥—É"],
          "correctIndex": 0,
          "explanation": "'–û–Ω–∏' (they) takes '–±—É–¥—É—Ç' in the future tense of '–±—ã—Ç—å'."
        },
        {
          "type": "fill-blank",
          "prompt": "–¢—ã ___ —Å–º–æ—Ç—Ä–µ—Ç—å —Ç–µ–ª–µ–≤–∏–∑–æ—Ä? (future imperfective)",
          "acceptedAnswers": ["–±—É–¥–µ—à—å"],
          "hint": "'–¢—ã' form of '–±—ã—Ç—å' in the future is '–±—É–¥–µ—à—å'"
        }
      ]
    }
  ]
}
